【裁判字號】    98,訴,111
【裁判日期】    980227
【裁判案由】    毒品危害防制條例
【裁判全文】
臺灣板橋地方法院刑事判決               98年度訴字第111號
公  訴  人  臺灣板橋地方法院檢察署檢察官
被      告  甲○○
上列被告因違反毒品危害防制條例案件，經檢察官提起公訴（97
年度毒偵字第9440號）及移送併案審理（98年度毒偵字第240 號
），因其於準備程序中就被訴事實為有罪之陳述，經本院合議庭
裁定由受命法官獨任進行簡式審判程序，判決如下：
    主  文
甲○○施用第一級毒品，累犯，處有期徒刑拾月。扣案之海洛因
壹小包（驗餘淨重零點零捌捌肆公克）沒收銷燬之。
    事  實
一、甲○○前於民國89年、90年間因施用毒品案件，經本院分別
    以89年度毒聲字第3233號、90年度毒聲字第976 號裁定送觀
    察、勒戒後，認均無繼續施用毒品之傾向，而先後於89年9
    月8 日、90年8 月15日釋放，再由臺灣板橋地方法院檢察署
    檢察官分別以89年度毒偵緝字第1014號、90年度毒偵字第55
    9 號、560 號、561 號處分不起訴確定；又於91年間因贓物
    、偽造文書、轉讓第二級毒品案件，經臺灣高等法院於92年
    9 月18日以92年度上訴字第3281號判決判處有期徒刑3 月、
    1 年、7 月確定；再於上開觀察勒戒執行完畢釋放後，五年
    內之92年間因施用毒品案件，經本院於93年2 月25日以92年
    度簡字第3754號判決判處有期徒刑5 月確定；另於93年間因
    贓物案件，經本院於93年5 月17日以93年度簡字第894 號判
    決判處有期徒刑4 月確定，嗣上開5 罪經定應執行刑為有期
    徒刑2 年4 月，執行後於94年8 月23日假釋出監；另於93年
    間因施用毒品案件，經本院於93年9 月9 日以93年度訴字第
    13 16 號判決判處有期徒刑7 月確定；繼於95年間因竊盜案
    件，經臺灣高等法院於95年9 月20日以95年度上易字第1680
    號判決判處有期徒刑6 月確定，及因施用毒品案件，經本院
    於95 年9月11日以95年度訴字第2169號判決判處有期徒刑8
    月確定，上開假釋復經撤銷，應執行殘刑11月25日；又於96
    年間因詐欺案件，經本院於96年3 月23日以96年度簡字第29
    8 號判決判處有期徒刑4 月確定；嗣上開6 月、8 月、4 月
    有期徒刑經分別減刑為3 月、4 月（以上二者定應執行刑為
    有期徒刑6 月）、2 月有期徒刑。而上開罪刑經執行後，於
    96年12月27日縮刑期滿執行完畢。詎其仍不知悔改，於97年
    11月25日晚上8 時許，在臺北縣板橋市○○路○ 段136 巷10
    號2 樓住處內，將第一級毒品海洛因及第二級毒品安非他命
    摻水後，再以注射針筒注射手臂之方式，同時施用海洛因及
    安非他命1 次。嗣於同年月26日中午11時40分許，為警在臺
    北縣板橋市○○路○ 段136 巷巷口查獲，並扣得其所有之海
    洛因1 小包（查獲時毛重約0.5 公克，淨重約0.2 公克，經
    送驗後始知實際毛重0.425 公克，淨重0.09公克，取樣0.00
    16公克鑑驗，驗餘淨重0.0884公克檢還）。
二、案經臺北市政府警察局中山分局報請臺灣板橋地方法院檢察
    署檢察官偵查起訴。
    理  由
一、上揭事實，業據被告甲○○於本院審理中坦承不諱，並有其
    所有之海洛因1 小包扣案可資佐證，而此扣案之海洛因經送
    請交通部民用航空局醫務中心鑑驗結果，確為毒品海洛因，
    且其實際毛重0.425 公克，淨重0.09公克，取樣0.0016公克
    鑑驗，驗餘淨重0.0884公克檢還，此有該中心毒品鑑定書1
    件附卷可稽；又其於97年11月26日為警查獲後所採集之尿液
    檢體，經送請台灣尖端先進生技醫藥股份有限公司檢驗之結
    果，確有海洛因代謝物陽性反應，有該公司出具之濫用藥物
    檢驗報告1 件在卷可稽；另被告前於89年、90年間因施用毒
    品案件，經本院分別以89年度毒聲字第3233號、90年度毒聲
    字第976 號裁定送觀察、勒戒後，認均無繼續施用毒品之傾
    向，而先後於89年9 月8 日、90年8 月15日釋放，再由臺灣
    板橋地方法院檢察署檢察官分別以89年度毒偵緝字第1014號
    、90年度毒偵字第559 號、560 號、561 號處分不起訴確定
    ；再於上開觀察勒戒執行完畢釋放後，五年內之92年間因施
    用毒品案件，經本院於93年2 月25日以92年度簡字第3754號
    判決判處有期徒刑5 月確定，此有臺灣高等法院被告前案紀
    錄表1 份在卷可稽。罪證明確，被告犯行洵堪認定。
二、按毒品危害防制條例分別將海洛因、安非他命列為第一、二
    級毒品管制，不得非法製造、運輸、販賣、轉讓、施用或持
    有，被告違反此項規定，施用第一級毒品海洛因及第二級毒
    品安非他命之行為，核係觸犯同條例第10條第1 項之施用第
    一級毒品罪及同條第2 項之施用第二級毒品罪。又被告持有
    海洛因及安非他命之低度行為，應為其施用之高度行為所吸
    收，均不另論罪。又被告所犯上開二罪，係以一行為而同時
    觸犯之，為想像競合犯，應依刑法第55條規定，從一重之施
    用第一級毒品罪處斷，起訴書雖認被告係分別施用第一、二
    級毒品而請求就被告所犯上開二罪分論併罰，惟被告於事實
    欄所載之時、地同施用該二種毒品之情，業據被告於審理中
    供述明確，自應論以想像競合犯，併此敘明。末查：被告前
    於91年間因贓物、偽造文書、轉讓第二級毒品案件，經臺灣
    高等法院於92年9 月18日以92年度上訴字第3281號判決判處
    有期徒刑3 月、1 年、7 月確定；再於92年間因施用毒品案
    件，經本院於93年2 月25日以92年度簡字第3754號判決判處
    有期徒刑5 月確定；另於93年間因贓物案件，經本院於93年
    5 月17日以93年度簡字第894 號判決判處有期徒刑4 月確定
    ，嗣上開5 罪經定應執行刑為有期徒刑2 年4 月，執行後於
    94 年8月23日假釋出監；另於93年間因施用毒品案件，經本
    院於93年9 月9 日以93年度訴字第1316號判決判處有期徒刑
    7 月確定；繼於95年間因竊盜案件，經臺灣高等法院於95年
    9 月20日以95年度上易字第1680號判決判處有期徒刑6 月確
    定，及因施用毒品案件，經本院於95年9 月11日以95年度訴
    字第2169號判決判處有期徒刑8 月確定，上開假釋復經撤銷
    ，應執行殘刑11月25日；又於96年間因詐欺案件，經本院於
    96 年3月23日以96年度簡字第298 號判決判處有期徒刑4 月
    確定；嗣上開6 月、8 月、4 月有期徒刑經分別減刑為3 月
    、4 月（以上二者定應執行刑為有期徒刑6 月）、2 月有期
    徒刑。而上開罪刑經執行後，於96年12月27日縮刑期滿執行
    完畢，此有臺灣高等法院被告前案紀錄表在卷足憑，其受有
    期徒刑執行完畢後，5 年以內故意再犯本件有期徒刑以上之
    二罪，均為累犯，皆應依刑法第47條第1 項規定加重其刑。
    爰審酌被告之品行、智識程度、施用海洛因、安非他命戕害
    身心、對社會治安可能之危害程度甚鉅，及被告前已因施用
    毒品案件經送觀察、勒戒、判刑後，猶不思戒除惡習，仍一
    再施用海洛因、安非他命，洵不足取，以及被告犯罪後坦承
    犯行等一切情狀，量處如主文所示之刑，以示懲儆。至前開
    扣案之海洛因1 包（驗餘淨重0.0884公克），係查獲之毒品
    ，爰依毒品危害防制條例第18條第1 項前段規定，不問屬於
    犯人與否，均沒收銷燬之。
據上論斷，應依刑事訴訟法第273 條之1 第1 項、第299 條第1
項前段，毒品危害防制條例第10條第1 項、第2 項、第18條第1
項前段，刑法第11條前段、第47條第1 項、第55條，判決如主文
。
本案經檢察官賴建如到庭執行職務。
中    華    民    國    98    年    2     月    27    日
                    刑事第二庭  法  官  趙義德
上列正本證明與原本無異。
如不服本判決，應於判決送達後10日內敘明上訴理由，向本院提
出上訴狀 (應附繕本) ，上訴於臺灣高等法院。其未敘述上訴理
由者，應於上訴期間屆滿後20日內向本院補提理由書「切勿逕送
上級法院」。
                                書記官  王君倚
中    華    民    國    98    年    3     月    2     日
附錄本案論罪科刑法條全文：
毒品危害防制條例第10條：
施用第一級毒品者，處6月以上5年以下有期徒刑。
施用第二級毒品者，處3年以下有期徒刑。


司法院資訊處製作；財團法人民間司法改革基金會備份。
